臺灣桃園地方法院刑事判決　　　　　　　　　　　　　九十三年度訴字第六二七號
　　公　訴　人　臺灣桃園地方法院檢察署檢察官
　　被　　　告　甲○○　男　二.
右列被告因違反毒品危害防制條例案件，經檢察官提起公訴（九十三年度毒偵字第六
九三號）及移送併案審理（九十三年度毒偵字第二二九三號），本院裁定改依簡式審
判程序審理，判決如左：
    主    文
甲○○連續施用第一級毒品，處有期徒刑捌月，扣案之第一級毒品海洛因壹包（驗餘
淨重零點零捌公克）、第一級毒品海洛因貳包（毛重合計零點柒公克）、殘留海洛因
無法析離之空袋伍個，均沒收銷燬之；又注射針筒捌支及瓢器貳支，均沒收。
    事    實
一、甲○○有下列前案紀錄，不構成累犯：
  (一)前因違反麻醉藥品管理條例案件經本院於民國八十五年九月十二日，以八十五年
    度易字第三五五三號判決判處有期徒刑五月，如易科罰金，以三百元折算一日，
    嗣上訴，經臺灣高等法院於八十五年十二月二十四日，以八十五年上易字第七０
    四七號判決將原判決撤銷，判處有期徒刑六月，如易科罰金，以三百元折算一日
    確定，嗣於八十六年八月二十六日執行完畢。
  (二)後因竊盜案件經本院於九十二年九月三十日，以九十二年度壢簡字第一四０五號
    判決判處拘役五十五日，如易科罰金，以三百元折算一日確定，於九十三年五月
    四日執行完畢。
二、甲○○前因施用毒品案件，經本院於八十八年十月三十一日以八十八年度毒聲字
    第六四八四號之裁定送觀察、勒戒後，認有繼續施用毒品之傾向，經本院以八十
    八年度毒聲字第七０七二號裁定令入戒治處所施以強制戒治，嗣經本院以八十九
    年度毒聲字第二三七二號裁定停止戒治，所餘戒治期間付保護管束，戒治期滿後
    ，由臺灣桃園地方法院檢察署檢察官於九十一年四月二日以九十一年度戒偵字第
    二三二號為不起訴處分確定。詎其猶不知悔改，於強制戒治期滿釋放後五年內，
    復基於施用第一級毒品海洛因之概括犯意，自九十二年十二月上旬起至九十三年
    八月二日止，連續在其在桃園縣龍潭鄉○○路八００巷口土地公廟內、友人位於
    桃園縣龍潭鄉○○路二一一巷五十弄二之四號住處等處，以注射針筒施打之方式
    施用第一級毒品海洛因多次，分別於(一)九十三年二月三日十五時三十分許，在上
    開土地公廟查獲，並扣得第一級毒品海洛因一包（驗餘淨重０˙０八公克）及其
    所有供施用第一級毒品海洛因用之注射針筒乙支；(二)九十三年六月十四日下午十
    四時三十分許在桃園縣龍潭鄉○○路八十號前為警查獲，並扣得與本案無關之第
    二級毒品安非他命一包（毛重０‧八公克）；(三)九十三年八月二日下午十六時，
    在桃園縣龍潭鄉○○路二一一巷五十弄二號之四為警查獲，並扣得第一級毒品海
    洛因貳小包（毛重合計０‧七公克）、含有海洛因殘渣無法析離之空袋五個、及
    其所有供施用第一級毒品海因用之已使用過之注射針筒四支、未使用過之注射針
    筒三支及分裝海洛因供施用之瓢器二支。
三、案經桃園縣政府警察局平鎮分局報告臺灣桃園地方法院檢察署檢察官偵查起訴及
    移送併案審理。
    理    由
一、按刑事訴訟法第二百七十三條之一規定除被告所犯為死刑、無期徒刑、最輕本刑
    為三年以上有期徒刑之罪、或高等法院管轄第一審案件者外，於審判期日前之程
    序進行中，被告先就被訴事實為有罪之陳述時，審判長得告知被告簡式審判程序
    之旨，並聽取當事人、代理人、辯護人及輔佐人之意見後，裁定進行簡式審判程
    序。經查，本件被告甲○○被訴毒品危害防制條例一案，非前開不得進行簡式審
    判程序之案件，經被告於本院審理時就被訴事實為有罪之陳述，且經本院告知被
    告簡式審判程序之旨，聽取被告及檢察官之意見後，爰依右開刑事訴訟法第二百
    七十三條之一之規定，當庭裁定改依簡式審判程序審判之，合先敘明。
二、右揭犯罪事實，業據被告甲○○於本院審理時坦承不諱；又經警將被告先、後於
    上開時間為警查獲，於警局所採集之尿液送驗結果，均呈嗎啡陽性（海洛因經人
    體代謝呈嗎啡陽性反應）反應，有桃園縣衛生局不法藥物尿液檢定書二紙（見九
    十二年度毒偵字第三三八六號偵查卷第五九頁、九十三年度毒偵字第六九三號偵
    查卷第四一頁），並有如事實欄所載物品扣案足資佐證，而被告於九十三年二月
    三日十五時三十分許，在上開土地公廟為警查獲，扣得之白粉一包，確含第一級
    毒品海洛因成分，驗餘淨重０˙０八公克，有法務部調查局調科壹字第０八００
    ０七三七二號鑑定通知書一紙附卷可稽（九十三年度毒偵字第六九三號偵查卷第
    三三頁），足徵被告自白與事實相符。又被告甲○○前因施用毒品案件，經本院
    於八十八年十月三十一日以八十八年度毒聲字第六四八四號之裁定送觀察、勒戒
    後，認有繼續施用毒品之傾向，經本院以八十八年度毒聲字第七０七二號裁定令
    入戒治處所施以強制戒治，嗣經本院以八十九年度毒聲字第二三七二號裁定停止
    戒治，所餘戒治期間付保護管束，戒治期滿後，由臺灣桃園地方法院檢察署檢察
    官於九十一年四月二日以九十一年度戒偵字第二三二號為不起訴處分確定等情，
    此有臺灣高等法院被告全國前案紀錄表及不起訴處分書（見九十三年度毒偵字第
    六九三號偵查卷第三四頁）各一份附卷可稽，被告復基於施用第一級毒品之犯意
    ，於事實欄所示時間、地點，連續施用第一級毒品海洛因，為警查獲，被告於不
    起訴處分確定後，五年內再犯毒品危害防制條例第十條之犯行，洵堪認定。
三、核被告所為，係犯毒品危害防制條例第十條第一項之施用第一級毒品罪。被告於
    施用上開毒品時，非法持有第一級毒品海洛因，其持有之低度行為應被施用之高
    度行為所吸收，不另論其非法持有毒品之罪。又被告先後多次施用第一級毒品海
    洛因之行為，時間緊接，犯罪構成要件相同，顯係基於概括犯意為之，應依連續
    犯規定以一罪論，並依法加重其刑。又公訴人起訴之事實僅敘及，被告於九十二
    年十二月上旬起至九十三年二月三日十五時許在桃園縣龍潭鄉○○路八００巷口
    土地公廟內等處，施用第一級毒品海洛因，逾該部分之其餘被告施用第一級毒品
    海洛因之犯行，因與公訴人起訴被告施用第一級毒品海洛因之事實，具有連續犯
    之裁判上一罪關係，應為起訴效力所及，本院自得一併審理。爰審酌被告有事實
    欄所示前案紀錄，素行非佳，施用毒品次數非少，犯行所生危害，已曾因相同犯
    行經觀察、勒戒、強制戒治等處遇後猶未能使其知所省惕，根絕施用毒品惡習，
    足徵其沾染甚深，犯後坦承犯行態度良好等及其他一切情狀，量處如主文所示之
    刑。
四、沒收：
  (一)被告第一次為警查獲扣案之第一級毒品海洛因一包（驗餘淨重０‧０八公克）、
    被告第三次為警查獲扣案第一級毒品海洛因二小包（毛重合計０‧七公克），係
    屬毒品，另扣得殘留海洛因之空袋五個，因與海洛因無法析離，爰均依毒品危害
    防制條例第十八條第一項前段規定，沒收銷燬之。
  (二)被告第一次為警查獲注射針筒一支、第三次為警查獲扣案之已使用過之注射針筒
    四支、未使用過之注射針筒三支及瓢器二支等物，非「專供」被告施用毒品所用
    之器具，自無法依同條例第十八條第一項前段規定宣告沒收銷燬之，上開物品既
    均係被告所有，其中注射針筒復為供施用第一級毒品犯罪所用之物，另瓢器二支
    預備供被告分裝供施用毒品海洛因所用之物，業據被告供承在卷，爰依刑法第三
    十八條第一項第二款規定，宣告沒收。
  (三)至被告第二次為警查獲扣得之第二級毒品安非他命一包（毛重０‧八公克），經
    核與被告與施用毒品海洛因無關，上開物品復未能證明係供被告施用毒品所用或
    預備供施用毒品所用之物，經核均與本案無關，爰均不予宣告沒收，附此敘明。
據上論斷，應依刑事訴訟法第二百七十三條之一、第二百九十九條第一項前段，毒品
危害防制條例第十條第一項、第十八條第一項前段，刑法第十一條前段、第五十六條
、第三十八條第一項第二款，判決如主文。
本案經檢察官廖先志到庭執行職務。
中　　　華　　　民　　　國　　九十三　　年　　　九　　　月　　二十二　　日
                                臺灣桃園地方法院刑事第十二庭
                                      法　官　黃永定
右正本證明與原本無異。
如不服本判決，應於判決送達後十日內，向本院提出上訴狀。
                                      書記官　施春祝
中　　　華　　　民　　　國　　九十三　　年　　　九　　　月　　二十二　　日
附論罪科刑依據之法條：
毒品危害防制條例第十條
施用第一級毒品者，處六月以上五年以下有期徒刑。
施用第二級毒品者，處三年以下有期徒刑。
